【裁判字號】    90,訴易,40
【裁判日期】    901016
【裁判案由】    侵權行為損害賠償
【裁判全文】
臺灣高等法院臺南分院民事判決  九十年度訴易字第四○號  Ｊ
      原      告  國泰人壽保險股份有限公司
      法定代理人  丙  ○  ○
      訴訟代理人  甲  ○  ○
                  送達代收人  .
      被      告  丁  ○  ○
右當事人間因請求侵權行為損害賠償事件，經本院刑事庭裁定移送前來（九十年度附
民字第一七七號），本院判決如左︰
      主    文
被告應給付原告新臺幣陸拾萬零肆仟陸佰伍拾伍元，及自民國九十年九月十一日起，
至清償日止，按週年利率百分之五計算之利息。
訴訟費用由被告負擔。
原告假執行之聲請駁回。
      事    實
甲、原告方面：
一、聲明：(一)被告應給付原告新臺幣（下同）陸拾萬零肆仟陸佰伍拾伍元，及自附帶
    民事訴訟訴狀繕本送達被告翌日起至清償日止，按年息百分之五之利息。(二)並願
    供擔保聲請宣告假執行。
二、陳述：
  (一)被告於任職原告期間，竟意圖自己不法之所有，利用職務之便，連續將收取自保
    戶之續期保險費、保單貸款利息及保單質押貸款清償款共二十一筆，金額計六十
    萬五千零二十九元，侵佔入己，為向原告解繳。前述犯罪事實，業經台灣台南地
    方法院檢察署檢察官偵查終結，提起公訴（九十年度偵字第二四二五號）暨台灣
    台南地方法院以九十年度易字第四八六號刑事判決在案，現由鈞院審理中，尚有
    六十萬四千六百五十五元未償還，被告應依民法第一百八十四條第一項前段之規
    定，對原告負損害賠償責任。
  (二)被告於刑事審理中，固曾經謂願分期付款，惟迄未繳款，爰求為命被告賠償六十
    萬四千六百五十五元元及自本件附帶民事訴訟狀繕本送達後被告翌日起至清償日
    止，按照法定利率計算之遲延利息，並願供擔保，聲請宣告假執行。
三、證據：提出侵佔明細表一件。
乙、被告方面：
一、聲明：(一)原告之訴及假執行之聲請均駁回。
二、陳述：
    被告確侵占原告六十萬四千六百五十五元，然現正執行中，無力還款。
丙、本院依職權調閱台灣台南地方法院檢察署九十年度偵字第二四二五號刑事歷審卷
    （包括台灣台南地方法院檢察署九十年度發查字第五九號、台灣台南地方法院九
    十年度易字第四八六號、台灣高等法院台南分院九十年度上易字第八四六號）。
      理  由
甲、得心證之理由：
一、原告主張被告於任職原告期間，竟意圖自己不法之所有，基於概括犯意，連續自
    八十八年六月五日起，至八十九年六月三十日止，於附表所示時間，將其業務上
    向要保人所收取附表所示保險單貸款清償款、續期保險費、保險單貸款利息等款
    項，侵佔入己，計六十萬五千零二十九元，嗣經原告於八十九年八月間，進行查
    帳時發現被告收取帳款不符，查悉上情各事實，為被告所不否認，並為台灣台南
    地方法院九十年度易字第四八六號、本院九十年度上易字第八四六號刑事判決所
    認定，且經判處被告有期徒刑七月確定，亦經本院依職權調閱台灣台南地方法院
    檢察署九十年度偵字第二四二五號刑事歷審卷（包括台灣台南地方法院檢察署九
    十年度發查字第五九號、台灣台南地方法院九十年度易字第四八六號、台灣高等
    法院台南分院九十年度上易字第八四六號），應堪信為真實。
二、按因故意或過失，不法侵害他人之權利者，負損害賠償責任。民法第一百八十四
    條第一項前段定有明文。被告不法侵害原告之財產，既經認定，自應負損害賠償
    責任。查嗣經查核被告最後侵佔之金額為六十萬四千六百五十五元，因認原告請
    求被告賠償六十萬四千六百五十五元，及自本件訴狀繕本送達被告翌日即九十年
    九月十一日起至清償日止，按照週年利率百分之五計算之遲延利息，為有理由，
    應予准許。
乙、假執行之宣告：
    末按本件原告請求之金額，未逾一百萬元，依民事訴訟法第四百六十六條第一項
    規定，已不得上訴第三審法院，原告陳明願供擔保聲請宣告假執行已無必要，應
    併予駁回。
丙、結論：本件原告之訴，為有理由，依民事訴訟法第七十八條，判決如主文。
中      華      民      國    九十      年      十      月      十六    日
                                    臺灣高等法院臺南分院民事第一庭
~B1審判長法官  楊    子    莊
~B2      法官  曾    平    杉
~B3      法官  袁    靜    文
右為正本係照原本作成。
不得上訴。
中      華      民      國    九十      年      十      月      十七    日
~B法院書記官  黃    文    生


司法院資訊處製作；財團法人民間司法改革基金會備份。
